【裁判字號】    98,交聲,3365
【裁判日期】    981223
【裁判案由】    交管條例聲異
【裁判全文】
臺灣板橋地方法院交通事件裁定        98年度交聲字第3365號
原處分機關  交通部公路總局臺北區監理所蘆洲監理站
異  議  人
即受處分人  甲○○
上列異議人即受處分人因違反道路交通管理處罰條例案件，對於
交通部公路總局臺北區監理所蘆洲監理站於民國98年9 月14日以
北監蘆字第裁46-C00000000號違反道路交通管理事件裁決書所為
之處分，聲明異議，本院裁定如下：
      主  文
異議駁回。
      理  由
一、原處分意旨略以：異議人即受處分人甲○○於民國98年8 月
    28日15時22分許，騎乘車牌號碼BHB-079 號重型機車，行經
    臺北縣三重市○○○路與自強路一段交岔路口，因「闖紅燈
    」之違規行為，經臺北縣政府警察局三重分局三重派出所員
    警當場攔停，並填製北縣警交字第C00000000 號舉發違反道
    路交通管理事件通知單（下稱舉發單）舉發。嗣異議人不服
    舉發提出申訴，經原處分機關調查結果，仍認前開違規行為
    明確，乃依道路交通管理處罰條例第53條第1 項、第63條第
    1 項第3 款規定（裁決書漏引第3 款，應予補充），於98年
    9 月14日以北監蘆字第裁46-C00000000號違反道路交通管理
    事件裁決書對異議人裁處罰鍰新臺幣（下同）1,800 元，並
    記違規點數3 點在案。
二、本件異議意旨略以：異議人於前揭時間，騎乘上開重型機車
    ，行至上開交岔路口，原本是綠燈，因臺北縣三重市○○○
    路有攤販及違規停車妨害交通，所以沒有注意到燈號已經變
    為紅燈，所以才不小心闖紅燈，希望警察設法排除路霸，把
    道路還給人民，爰為此聲明異議云云。
三、按汽車駕駛人，行經有燈光號誌管制之交岔路口闖紅燈者，
    處1,800 元以上5,400 元以下罰鍰；汽車駕駛人有同條例第
    53條之情形者，記違規點數3 點，道路交通管理處罰條例第
    53條第1 項、第63條第1 項第3 款分別定有明文。
四、經查：異議人即受處分人甲○○騎乘上開機車，於上開時間
    、地點，因「闖紅燈」之違規行為，經臺北縣政府警察局三
    重分局三重派出所員警當場攔停，並填製上開舉發單舉發等
    情，為異議人所不爭執，並有上開舉發單1 紙、採證照片4
    紙，及臺北縣政府警察局三重分局98年9 月9日 北縣警重交
    申字第0980044801號函1 紙在卷可稽，足認異議人確有於上
    開交岔路口闖紅燈之違規行為。至於異議人稱臺北縣三重市
    ○○○路有攤販及違規停車妨害交通部分，臺北縣政府警察
    局三重分局已函覆將再加強該路段之交通整理，以維持交通
    秩序，有臺北縣政府警察局三重分局98年9 月9 日北縣警重
    交申字第0980044801號函1 紙在卷可稽，惟縱然臺北縣三重
    市○○○路有攤販及違規停車妨害交通，然亦無法因此解免
    異議人上開闖紅燈之違規責任，附此敘明。
五、綜上所述，異議人上開所辯，顯係事後卸責之詞，委無可採
    ，異議人有駕車行經有燈光號誌管制之交岔路口闖紅燈之違
    規行為，堪予認定。從而，原處分機關依道路交通管理處罰
    條例第53條第1 項及違反道路交通管理事件統一裁罰基準表
    之規定，裁罰異議人罰鍰1,800元，並依同條例第63條第1項
    第3 款規定記違規點數3 點，核無不合，本件異議為無理由
    ，應予駁回。
據上論斷，依道路交通案件處理辦法第19條，裁定如主文。
中    華    民    國    98    年    12    月    23    日
                      交通法庭  法  官  曾正耀
以上正本證明與原本無異
如不服本裁定應於送達後5日內向本院提出抗告狀
                                書記官  田世杰
中    華    民    國    98    年    12    月    23    日


司法院資訊處製作；財團法人民間司法改革基金會備份。
